臺灣臺南地方法院刑事判決
110年度易字第724號
公  訴  人  臺灣臺南地方檢察署檢察官
被      告  黃浩宸


上列被告因毀損案件，經檢察官提起公訴（110年度偵字第14081
號），本院判決如下：
    主  文
本件公訴不受理。
    理  由
一、公訴意旨如附件起訴書所載。
二、按告訴乃論之罪，告訴人於第一審辯論終結前得撤回其告訴
    ；又告訴經撤回者，應諭知不受理之判決，並得不經言詞辯
    論為之，刑事訴訟法第238條第1項、第303條第3款、第307
    條分別定有明文。告訴人林盈毓對被告黃浩宸提出告訴之毀
    損案件，公訴意旨認被告係觸犯刑法第354條之毀損罪，依
    同法第357條規定，須告訴乃論。茲據告訴人具狀撤回告訴
    ，有刑事撤回告訴狀1份可稽，依照首開說明，本件爰不經
    言詞辯論，逕為諭知不受理之判決。
據上論斷，應依刑事訴訟法第303條第3款、第307條，判決如主
文。
中　　華　　民　　國　　110 　年　　10　　月　　14　　日
                  刑事第十三庭  法  官  陳威龍
以上正本證明與原本無異。
如不服本判決應於收受本判決後20日內向本院提出上訴書狀，並
應敘述具體理由。其未敘述上訴理由者，應於上訴期間屆滿後20
日內向本院補提理由書狀（均須按他造當事人之人數附繕本）「
切勿逕送上級法院」。 
　　　　　　　　　　　　　　　　書記官  楊琄琄
中　　華　　民　　國　　110 　年　　10　　月　　14　　日
【附件】
臺灣臺南地方檢察署檢察官起訴書
                                    110年度偵字第14081號
　　被　　　告　黃浩宸　男　36歲（民國00年00月00日生）
　　　　　　　　　　　　住○○市○○區○○里○○○000號
　　　　　　　　　　　　國民身分證統一編號：Z000000000號
上列被告因毀棄損壞案件，已經偵查終結，認應該提起公訴，茲
將犯罪事實及證據並所犯法條分敘如下：
　　　　犯罪事實
一、黃浩宸與王易聖係兄弟關係，兄弟感情素來不睦，林盈毓與
    王易聖係男女朋友關係，黃浩宸竟基於毀棄損壞之犯意，於
    民國110年6月8日21時30分許，在臺南市○○區○○○000號前，
    見林盈毓駕駛車牌號碼0000-00號自用小客車搭載王易聖，
    欲返回王易聖住處時，徒手拾起路旁磚塊朝該車砸去，造成
    林盈毓所有之上開自用小客車左側車門凹損而不堪使用，足
    生損害於林盈毓。
二、案經林盈毓訴由臺南市政府警察局善化分局報告偵辦。
　　　　證據並所犯法條
一、待證事實暨證據清單：
編號     證據清單         待證事實 一 被告黃浩宸於警詢及偵查中之供述 被告坦承於上開時、地，徒手拾起路旁磚塊朝該車砸去，並造成該車左側車門凹損之事實，惟矢口否認有何毀損犯行，辯稱：告訴人林盈毓駕車往我的方向開，我才用磚頭砸云云。 二 證人即告訴人林盈毓於警詢之證述 被告上開犯罪事實。 三 證人王易聖於警詢之證述 被告上開犯罪事實。  四 證人王文有於警詢及偵查中之證述 被告上開犯罪事實。  五  告訴人提出遭毀損之物品照片共3張 上開物品遭被告破壞毀損之事實。 
二、核被告所為，係犯刑法第354條毀損罪嫌。
三、依刑事訴訟法第251條第1項提起公訴。
　此　致
臺灣臺南地方法院
中　　華　　民　　國　 110　　年　　7 　　月　　29　　日
                              檢察官  周  盟  翔
本件證明與原本無異
中　　華　　民　　國　 110　　年　　7 　　月　　30　　日
                              書記官  許  順  登
所犯法條
中華民國刑法第354條
毀棄、損壞前二條以外之他人之物或致令不堪用，足以生損害於
公眾或他人者，處 2 年以下有期徒刑、拘役或 1 萬 5 千元以
下罰金。